臺灣彰化地方法院刑事判決　　　　　　　　　　　　　九十一年度訴字第一八三號
　　公　訴　人　臺灣彰化地方法院檢察署檢察官
　　被　　　告　乙○○
右列被告因偽證案件，經檢察官提起公訴（九十一年度偵字第二九號），本院判決如
左：
    主  文
乙○○無罪。
    理  由
一、公訴意旨略以：被告乙○○明知其吸食第二級毒品安非他命來源係向甲○○所購
    得，但因受甲○○指使，為使甲○○免於受刑事處分，竟於民國八十九年八月十
    七日台灣嘉義地方法院審理八十九年度訴字第二０四號案件時，以證人身份具結
    後，就案情有重要關係事項偽稱：甲○○拿刀砍我，我才懷恨指證曾向他購買安
    非他命等語，而為虛偽陳述。
二、按犯罪事實應依證據認定之，無證據不得推定其犯罪事實，又不能證明被告犯罪
    者，應諭知無罪之判決，此於刑事訴訟法第一百五十四條及同法第三百零一條第
    一項分別定有明文；及按認定不利於被告之事實須依積極證據，茍積極證據不足
    為不利於被告事實之認定時，即應為有利於被告之認定，更不必有何有利之證據
    ；又按事實審法院對於證據之取捨，依法雖有自由判斷之權，然積極證據不足證
    明犯罪事實時，被告抗辯或反證縱屬虛偽，仍不能以此資為積極證據應予採信之
    理由；再按事實之認定，應憑證據，如未能發現相當證據，或證據不足以證明，
    自不能以推測或擬制之方法，以為裁判基礎（最高法院三十年上字第八一六號、
    三十年上字第四八二號、四十年台上字第八六號判例參照）。
三、公訴人認被告涉有右揭犯嫌，係以右揭事實，業據被告乙○○於偵查中袒承不諱
    ，並供稱：係受甲○○威脅才這麼說；並有台灣嘉義地方法院檢察署八十九年偵
    字第一六四一號卷八十九年四月十四日偵訊筆錄、台灣嘉義地方法院八十九年度
    訴字第二０四號八十九年八月十七日庭訊筆錄影本各一份附卷可稽為主要依據；
    訊據被告堅詞否認上開犯行，辯陳: 該案業經認定，與前案即本院九十年度訴字
    一一八二號、臺灣高等法院臺中分院九十年度上訴字第二０三四號係同一事實等
    語。
四、經查，臺灣高等法院臺中分院九十年度上訴字第二０三四號偽證案件中，確已認
    定被告所施用之安非他命來源，並非向甲○○所購得，但曾因細故與甲○○有糾
    葛兒懷恨在心，為使甲○○受刑事處分，方於八十九年四月十四日於臺灣嘉義地
    方法院檢察署八十九年偵字第一六四一號偵查甲○○販賣毒品案件時，偽稱向甲
    ○○購買毒品三十餘次，並經臺灣高等法院臺中分院判處被告有期徒刑十月確定
    ，有該判決書附卷可憑，既被告究有無向甲○○購買毒品，已迭經本院、臺灣高
    等法院臺中分院於同一事實之另案中調查明確，被告未曾向甲○○購買毒品一節
    ，應可認定，是本件被告於八十九年八月十七日台灣嘉義地方法院審理八十九年
    度訴字第二０四號案件時，以證人身分所稱：伊因懷恨才指證曾向甲○○購買安
    非他命等語之陳述，應與事實相符，尚難認為虛偽，揆諸首開條文及判例說明，
    自不能率為被告有罪之認定，應諭知被告無罪。
據上論斷，應依刑事訴訟法第三百零一條第一項判決如主文。
中    華    民    國    九十一    年      五      月        二十九      日
                                臺灣彰化地方法院刑事第一庭
                                    法      官  吳  俊  螢
右正本證明與原本無異。
如不服本判決，應於送達後十日內向本院提出上訴狀(須附繕本)。
告訴人或被害人對於判決如有不服具備理由請求檢察官上訴者，其上訴期間之計算係
以檢察官收受判決正本之日期為準。
                                    法院書記官  莊  素  美
中    華    民    國    九十一    年      五      月        三十        日
